【裁判字號】    99,消債更,67
【裁判日期】    990521
【裁判案由】    更生事件
【裁判全文】
臺灣板橋地方法院民事裁定            99年度消債更字第67號
聲  請  人  甲○○原名陳雪芳.
代  理  人  青含國律師
上列當事人依消費者債務清理條例聲請更生及保全處分，本院裁
定如下：
    主  文
更生及保全處分之聲請均駁回。
聲請費用由聲請人負擔。
    理  由
一、按聲請更生或清算不合程式或不備其他要件者，法院應以裁
    定駁回之，但其情形可以補正者，法院應定期間先命補正。
    復按債務人聲請更生時，應提出財產及收入狀況說明書及其
    債權人、債務人清冊；法院認為必要時，得定期命債務人據
    實報告更生聲請前二年內財產變動之狀況，並對於前條所定
    事項補充陳述、提出關係文件或為其他必要之調查，消費者
    債務清理條例第8 條、第43條第1 項、第44條分別定有明文
    。
二、查聲請人主張名下並無資產，債務總金額為新臺幣（下同）
    66萬1150元，有不能清償債務之情事，聲請前2 年收入總額
    為145 萬5716元，2 年內必要支出總額為31萬2000元，消費
    者債務清理條例施行後，經協商不成立而具狀聲請更生云云
    。然查：聲請人實於消費者債務清理條例施行前，曾參與銀
    行公會協商成立（見本院卷第24頁，聯徵中心債權人清冊）
    ，依法自應說明有何不可歸責於己之事由，致履行顯有重大
    困難，惟聲請人並未釋明有何不可歸責事由；再者，依本條
    例聲請更生或清算，復須具備不能清償債務或有不能清償之
    虞要件，惟參其96、97年度國稅局綜合所得稅所得資料清單
    （見本院卷第14、17頁），年所得分別為65萬9976元、79萬
    5740元，應足負擔聲請人於財產及收入狀況說明書（見本院
    卷第6 頁）所載，聲請前2 年之生活必要支出31萬2000元，
    而無不能清償債務之情事。綜上，就聲請人聲請更生之陳述
    ，顯不足以釋明符合得准予更生之要件，是衡認仍有請其補
    充說明之必要，爰依首開條文規定，於民國99年3 月24日裁
    定命聲請人於送達後10日內補正，而該通知業於99年3 月29
    日合法送達聲請人，有該函送達證書（見本院卷第62頁）存
    卷可稽。詎聲請人迄今猶未補正，揆諸聲請人有使法院明瞭
    是否確有更生原因存在之協力義務，猶其竟未據時陳報，自
    應將該不利益歸責於聲請人，應駁回本件更生之聲請。又本
    件更生之聲請既遭駁回，則保全處分之聲請即失所附麗，應
    一併駁回，爰裁定如主文。
中    華    民    國    99    年    5     月    21    日
                  民事第三庭  法  官  何君豪
上為正本係照原本作成
如不服本裁定，應於裁定送達後10日內，以書狀向本院提出抗告
，並繳納抗告費新臺幣1千元
中    華    民    國    99    年    5     月    21    日
                              書記官  黃琴茜

司法院資訊處製作；財團法人民間司法改革基金會備份。
